# Martin Bernardo Meza

Ingeniero de Sonido - Machine Learning

**E-mail:** martinbernardomeza@gmail.com **Git-Hub:** https://github.com/martinBmeza

**Linkedin:** https://www.linkedin.com/in/martin-bernardo-meza/

Buenos Aires, Argentina Tel: +54-11-30773048

#### Resumen

Soy un estudiante de la carrera Ingeniería de Sonido, actualmente finalizando mi trabajo de tesis titulado "Dereverberación del habla a partir de algoritmos de aprendizaje profundo". A mediados de dicha carrera, me interesé y formé de manera autodidacta en el ámbito de la programación, herramienta que actualmente utilizo en mi día a día, especializándome en procesamiento de audio y modelos de Inteligencia Artificial. Me considero una persona dedicada, comprometida y responsable con mi trabajo. Las ramas de estudio que más me interesan son aquellas relacionadas con el procesamiento y análisis de señales de audio. Mi objetivo a corto plazo es poder ganar experiencia en el ámbito laboral y aplicar los conocimientos que adquirí a lo largo de mi formación académica.

## Experiencia

#### Adscripto a la Educación Universitaria - Universidad Nacional de Tres de Febrero

4/2021 - Presente

- · Cátedra de la materia Señales y Sistemas.
- · Preparación y dictado de clases prácticas.
- · Implementación y mantenimiento de scripts en Python y Jupyter Notebooks.
- · Corrección de trabajos prácticos.

## Pasante / Departamento de Informática en Salud - Hospital Italiano de Buenos Aires

10/2020 - 3/2021

- · Manejo de bases de datos SQL.
- · Desarrollo de sistema sintetizador de habla a partir de texto.
- · Conexiones por protocolos de red (VPN, SSH), trabajo remoto.
- · Trabajo con metodologías ágiles.

#### Educación

#### Ingeniería de Sonido - Universidad Nacional de Tres de Febrero

2015 - 2021

- · Promedio general 7.85.
- · Carrera realizada en tiempo y forma con el programa propuesto. Ningún final desaprobado.

# Machine Learning con Python - Centro de e-Learning UTN BA

6/2020 - 10/2020

- · Adquisición y manejo de datos. Análisis estadísticos.
- · Modelos de aprendizaje supervisado no supervisado. Redes neuronales.

#### **Habilidades**

#### Informática y Programación

- · Lenguajes: Python, C, Matlab, HTML, CSS, BASH.
- · Sistemas Operativos: Windows, Linux (Debian).
- · Frameworks y Librerías: Tensorflow, Keras, ScikitLearn, Pytorch, Numpy, Matplotlib, Pandas.
- · Otras herramientas: Git, GitHub, Airflow, Docker.

#### **Idiomas**

- · Español (nativo).
- · Inglés (avanzado).